【裁判字號】    97,上訴,1353
【裁判日期】    971203
【裁判案由】    貪污治罪條例等
【裁判全文】
臺灣高等法院高雄分院刑事判決        97年度上訴字第1353號
上  訴  人  臺灣高雄地方法院檢察署檢察官
被      告  丙○○
選任辯護人  羅鼎城律師
            李汶哲律師
被      告  甲○○
選任辯護人  謝嘉順律師
被      告  乙○○
選任辯護人  吳建勛律師
            李汶哲律師
            梁宗憲律師
上列上訴人因被告等貪污治罪條例等案件，不服臺灣高雄地方法
院97年度訴字第780 號中華民國97年7 月7 日第一審判決（起訴
案號：臺灣高雄地方法院檢察署96年度偵字第33456 號），提起
上訴，本院判決如下：
    主  文
上訴駁回。
    理  由
一、公訴意旨略以：被告丙○○自民國94年4 月起任職內政部警
    政署航空警察局高雄分局（下稱航警局高雄分局）安檢組巡
    佐，負責高雄國際機場入境旅客安檢查驗等業務，被告甲○○則自94年間起任職航警局高雄分局巡佐兼教官，負責該分
    局員警技術訓練等業務，渠等2 人均係依據法令服務於國家
    機關而具有法定職務權限之人員；被告乙○○係服務於高雄
    國際機場免稅商店之業務員。被告丙○○、甲○○、乙○○
    等3 人明知「入境旅客攜帶行李物品報驗稅放辦法」規定，
    入境旅客攜帶行李物品進口，其免徵進口稅之品目、數量、
    金額範圍為酒類1 公升、捲菸200 支，復明知未經主管機關
    許可輸入之香菸為私菸，依法不得輸入，渠等3 人竟先後2
    次共同基於圖謀私人不法利益之犯意聯絡，分別各於95年10
    月26日、同年12月8 日，利用被告丙○○值班負責看管入境
    管制門之時段，先由被告乙○○代購「峰」、「七星」、「
    大衛杜夫」、「藍長壽」等超額未稅香菸，並裝袋後藏放在
    機場之「美人蕉」商店倉庫內，再由被告甲○○、或被告乙○○委由不知情之姪子「ANDY」挾帶上開超額未稅香菸藏置
    在手提式行李箱中，同時藉由被告丙○○擔任安檢人員之身
    分與輪值入境勤務之職務上機會，要求海關人員加速放行，
    使被告甲○○、乙○○等得順利通過海關查驗線之上述方式
    ，分於95年10月26日由「ANDY」攜帶「峰」、「七星」約30
    條超額未稅香菸，及同年12月8 日由被告甲○○攜帶「七星
    」、「大衛杜夫」、「藍長壽」共約30條超額未稅香菸入境
    ，而以上開方式獲取不須繳納菸類關稅之利益；被告丙○○
    及乙○○於取得上開菸類後，復以低於市價之價格轉售予周
    月娥、連足女、蘇秋月、洪俊義等人，賺取未稅差價之利益
    。嗣經法務部調查局高雄市調查處循線查證，於96年5 月17
    日搜索被告乙○○位在高雄市○○區○○街65號住處等，扣
    得手提式行李箱等物，始查悉上情，因認被告3 人共犯貪污
    治罪條例第6 條第1 項第5 款圖利罪及菸酒管理法第46條之
    輸入私菸罪云云。
二、關於證據能力之意見：
  (一)按被告以外之人於檢察事務官、司法警察官或司法警察調查
    中所為之陳述，與審判中不符時，其先前之陳述具有較可信
    之特別情況，且為證明犯罪事實存否所必要者，得為證據，
    刑事訴訟法第159 條之2 定有明文。是依本條規定，被告以
    外之人於檢察事務官、司法警察（官）調查時所為之陳述，
    屬傳聞證據，依同法第159 條第1 項規定，本無證據能力，
    必具備「可信性」及「必要性」二要件，始例外得適用上開
    第159 條之2 規定，認有證據能力，而得採為證據。此之「
    必要性」要件，必須該陳述之重要待證事實部分，與審判中
    之陳述有所不符，包括審判中改稱忘記、不知道等雖非完全
    相異，但實質內容已有不符者在內，且該審判外之陳述，必
    為證明犯罪之待證事實存在或不存在所不可或缺，二者兼備
    ，始足當之。故此所謂「為證明犯罪事實存否所必要者」，
    既必須達不可或缺之程度，自係指就具體個案案情及相關卷
    證判斷，為發現實質真實目的，認為除該項審判外之陳述外
    ，已無從再就同一供述者取得與其上開審判外陳述相同供述
    內容，倘以其他證據代替，亦無從達到同一目的之情形而言
    （最高法院95年度台上字第4414號判決意旨參照）。另「可
    信性」要件，乃指陳述係在特別可信為真實之情況下所為者
    而言，例如被告以外之人出於自然之發言，或違反自己利益
    之陳述等特別情形均屬之（最高法院95年度台上字第5740號
    判決意旨參照）。被告等人之辯護人分別主張：其他共同被
    告之調詢筆錄，係審判外陳述，無證據能力等語。經查，丙○○關於「95年12月8 日甲○○回國入境通關時，其是否向
    海關人員打招呼使加速放行」、「95年10月26日鍾志強帶入
    而暫放在高雄機場國際航廈一樓大廳東側的『美人蕉』商店
    之菸品，是由何人委託攜入，及是否由丙○○協助攜入暫放
    」等事實，其於調詢及原審審理時之陳述不符；甲○○關於
    「95年12月8 日回國通關時，是否通知丙○○代為向海關人
    員關照」之事實，其於調詢與原審審理時之陳述不符。故丙○○、甲○○2 人於調詢時之陳述，為證明其他共同被告之
    犯罪事實存否所必要，而2 人於調詢時之陳述，均不曾陳述
    係非出於其自由意志，且亦無其他證據足證其等調詢時之陳
    述係出於非任意性，故認其等於調詢時之陳述，應係出於自
    然之發言，其等調詢時之陳述應「必要性」及「可信性」，
    對其他共同被告均有證據能力；另乙○○於調詢時之陳述，
    則與原審審理時相符，依上開說明，其調詢不具「必要性」
    ，故對其他共同被告無證據能力。
  (二)再按被告以外之人於審判外之陳述，雖不符刑事訴訟法第15
    9 條之1 至第159 條之4 之規定，而經當事人於審判程序同
    意作為證據，法院審酌該言詞陳述或書面陳述作成時之情況
    ，認為適當者，亦得為證據。當事人、代理人或辯護人於法
    院調查時知有第159 條第1 項不得為證據之情形，而未於言
    詞辯論終結前聲明異議者，視為有前項之同意，同法第159
    條之5 第1 、2 項定有明文。立法意旨在於傳聞證據未經當
    事人之反對詰問予以核實，原則上先予排除，惟若當事人已
    放棄反對詰問權，於審判程序中表明同意該等傳聞證據可作
    為證據，基於尊重當事人對傳聞證據之處分權，及證據資料
    愈豐富，愈有助於真實發見之理念，且強化言詞辯論主義，
    使訴訟程序得以順暢進行，上開傳聞證據亦均具有證據能力
    。查本案據以認定被告3 人犯罪事實存否之其他被告以外之
    人之言詞或書面陳述，被告、辯護人及檢察官於本院審理時
    ，均同意作為證據，且於本院言詞辯論終結前，均未聲明異
    議，而本院審酌該言詞陳述及書面陳述作成之情況，未見有
    何不適當之情形，故依前開規定，均得為證據。
三、按犯罪事實應依證據認定之，無證據不得認定犯罪事實；不
    能證明被告犯罪者，應諭知無罪之判決，刑事訴訟法第154
    條第2 項、第301 條第1 項分別定有明文。又刑事訴訟法上
    所謂認定犯罪事實之證據，係指足以認定被告確有犯罪行為
    之積極證據而言，如未能發現有相當證據或證據不足以證明
    ，自不能以推測或擬制之方法以為裁判基礎，而認定不利於
    被告之事實，需依積極證據，苟積極證據不足為不利被告之
    認定時，即應為有利於被告之認定，更不必有何有利之證據
    ；所謂「積極證據足以為不利被告事實之認定」，係指據為
    訴訟上證明之全盤證據資料，在客觀上已達於通常一般之人
    均不致於有所懷疑、而得確信被告確曾犯罪之程度；若未達
    到此一程度，而有合理之懷疑存在時，即無從為有罪之確信
    。而訴訟上所得之全盤證據資料，固不以直接證據為限，間
    接證據亦應包含在內，惟採用間接證據時，必其所成立之證
    據，在直接關係上，雖僅足以證明他項事實，而由此他項事
    實，本於事理之作用足以證明待證事實者，方為合法，若憑
    空之推想，並非得採為證據資料之間接證據（最高法院29年
    上字第3105號、40年臺上字第89號、30年上字第816 號及32
    年上字第67號、76年臺上字第4986號判例意旨參照）。又刑
    事訴訟法第161 條第1 項規定：檢察官就被告犯罪事實，應
    負舉證責任，並指出證明之方法。因此，檢察官對於起訴之
    犯罪事實，應負提出證據及說服之實質舉證責任。倘其所提
    出之證據，不足為被告有罪之積極證明，或其指出證明之方
    法，無從說服法院以形成被告有罪之心證，基於無罪推定之
    原則，自應為被告無罪判決之諭知（最高法院92年台上字第
    128 號判例意旨參照）。再按貪污治罪條例第6 條第1 項第
    5 款之對於非主管或監督之事務，利用職權機會圖利罪，除
    行為人對於其非主管或監督之事務，明知違背法令，而有利
    用職務機會之圖利行為外，尚須其行為與所圖自己或其他私
    人之不法利益間，有相當因果關係為必要。若其行為與所圖
    自己或其他私人之不法利益間，並無相當之因果關係，自不
    能以行為人一有違背法令之行為，即科以上開圖利罪責（最
    高法院94年度台上字第2034號判決意旨參照）；末按菸酒管
    理法第46條所謂之「輸入」，係指自國外將私菸或私酒運輸
    進入我國領土或領海者而言（最高法院93年度台上字第24號
    判決意旨參照）。
四、本件公訴人認被告丙○○、甲○○、乙○○3 人涉有上開罪
    嫌，係以被告3 人於調詢及偵訊時之供述；證人周月娥、連
    足女、蘇秋月及洪俊義等人之陳述；扣案之行李箱；通訊監
    察報告表及譯文；95年7 月至12月之航警局高雄分局安檢一
    分隊勤務分配表；96年1 月至4 月之航警局高雄分局安檢二
    分隊勤務分配表；及被告甲○○之入出資料等為其依據。訊
    據被告丙○○、甲○○、乙○○3 人，則均否認犯罪，被告
    丙○○部分辯護意旨稱：96年10月26日乙○○事先準備之香
    菸，係託旅行團團員分散攜帶入境，每人攜帶之香菸應未超
    過限額，被告丙○○無庸向海關人員關說；又95年12月8 日
    ，甲○○攜帶30條香菸入境一事，被告丙○○並不知情，該
    等香菸其中10條係甲○○自用，另20條則係乙○○託甲○○
    攜帶入境，甲○○並未託伊向海關人員關說等語；又辯稱：
    免稅商店進口之外貨，係依免稅商店設置管理辦法第18條第
    1 款規定所申請輸入之保稅貨物，公訴意旨所指由乙○○在
    高雄機場免稅商店代購再由他人攜入通過海關入境之菸品，
    係屬於已經許可輸入之菸品，並非菸酒管理法所稱之「私菸
    」，亦與菸酒管理法第46條規定「輸入」之犯罪構成要件不
    該當；再依規定，旅客攜帶菸、酒超逾規定之查處，非航警
    局安檢組員警之安檢業管，被告丙○○執行職務之地點係在
    行李轉盤處，通關處僅有海關人員，並無航警人員在該處值
    勤，被告丙○○對於攜帶菸、酒並無查處權責，對該事務之
    處理更無影響力，縱被告丙○○於旅客通關時確有向海關人
    員打招呼之舉，客觀上海關人員於執行其職務時，心理亦不
    至於受到任何拘束而有所影響，頂多僅係人情上之困擾而已
    ，難認被告丙○○有犯貪污治罪條例第6 條第1 項第5 款之
    罪等語。被告甲○○辯護意旨稱：被告甲○○於95年12月8
    日係以一般民眾之身份休假後返國，與其公務員身份無關，
    且入境當時丙○○雖有在場，然丙○○係負責安檢工作，並
    不負責手提行李之檢查，關於入境旅客攜逾規定數額菸、酒
    之檢查，乃由海關人員檢查，並非安檢業務之範圍。且被告
    甲○○當時通關，海關人員仍檢查其中一只行李，並非不加
    檢查。又本件香菸30條均係在高雄機場免稅商店購得後攜帶
    入境，該免稅商店已屬我國領土，自無成立輸入私菸罪之可
    能等語；被告乙○○辯稱：伊係臺灣煙酒公司高雄機場免稅
    店之業務員，丙○○自95年9 月間起，有向該免稅店或昇恆
    昌免稅店購買香煙，並請伊幫忙裝袋，伊沒有辦法幫丙○○
    將該等香煙帶入境，伊不清楚該等香煙入關時，海關人員會
    不會查驗。其中一次是由伊姪子「ANDY」來店裏取貨，致於
    丙○○如何跟海關人員講讓該等香煙出關，伊不清楚等語。
    又於本院審理時辯稱：公訴意旨所指95年10月26日之犯行，
    當時東西係放在「美人蕉」商店，但該商店是在已經出關後
    的機場大廳，且本次攜入，亦與「ANDY」無關，因為「ANDY
    」係於95年10月27日才入境等語。經查：
  (一)乙○○於調詢時固稱：95年10月26日確實有3 袋香菸挾帶出
    關，該等香菸係丙○○託伊裝袋等語（見偵一卷第156 頁）
    ，惟此部分被告丙○○於調詢時係辯稱：伊雖有協助臺灣菸
    酒公司高雄機場員工鍾志強將裝有香煙1 袋之行李車推至「
    美人蕉」商店旁倉庫內，鍾志強另推兩台行李推車內有何物
    伊不知，事後伊聯絡告知乙○○其委託朋友帶進來的東西已
    放在該倉庫，可過來取件，乙○○亦有開車至小港機場來取
    貨等語（見偵一卷第171 頁反面），故關於此部分之事實，
    2 人陳述並不一致；惟被告丙○○與乙○○2 人於95年10月
    26日19時2 分有如下之電話通話內容：「Ａ（丙○○）：姐
    仔，我先推1 袋出來而已。Ｂ（乙○○）：哦，那你放在那
    邊？Ａ：我先放在美人蕉旁，我有請『強仔』推到美人蕉旁
    倉庫。Ｂ：好。Ａ：那你等會兒再看看，另外兩袋。Ｂ：好
    ，等下看看，我再下樓來載，好。Ａ：你再看看，若是還有
    我再處理。Ｂ：好，攏卡推去那邊，我再去載回去。Ａ：好
    。」等語，此有該次電話通話之譯文附卷可憑（見偵一卷第
    52頁反面），據此以觀，95年10月26日確實有3 袋香菸挾帶
    出關，固堪認定，惟該等香菸係被告乙○○所要，並非被告
    丙○○託其裝袋等情應屬實情，則乙○○上開所證：該3 袋
    香煙是丙○○託伊裝袋云云，尚不足採信。又於95年12月8
    日，被告甲○○攜帶30條香煙自高雄國際機場出關等情，業
    經被告甲○○於調詢時自承在卷（見偵一卷第120 頁反面）
    ，核與乙○○於原審審理中所證：甲○○所攜帶出關之香煙
    30條均係在伊任職之免稅商店購買等語相符（見原審卷第
    188 頁），此並有被告甲○○於該日入境之入出境資料可按
    （見偵一卷第89頁）。故被告甲○○於95年12月8 日，攜帶
    30條香菸自高雄國際機場出關等情，亦堪認定。另被告丙○○於95年10月26日及同年12月8 日，其勤務均為「入境－帶
    動兼觀察監控」，時間為「13至01」之事實，亦有95年7 月
    至12月航警局高雄分局安檢一分隊勤務分配表附卷可稽（見
    偵一卷第280-283 頁），故此部分之事實，亦可認定。
  (二)但關於上開95年10月26日夾帶30條香菸出關部分，其中在高
    雄機場國際航廈之「美人蕉」商店倉庫，係座落在國際航廈
    一樓入境迎客大廳東側，屬管制區外，該倉庫貨品無須經過
    海關查核，此有交通部民用航空局高雄國際航空站97年4 月
    14 日 高業字第097003249 號函附卷可憑（見原審卷第113
    頁），據此足認若菸品藏放在「美人蕉」商店倉庫內，即已
    不須再經過海關查核，故起訴書犯罪事實認該次菸品係先藏
    放在此再委託被告乙○○之姪子「ANDY」自此通過海關攜帶
    入境云云，尚有誤會。再依95年10月26日19時2 分被告丙○○與乙○○2 人之上開電話通話內容，亦可知上開菸品係被
    告丙○○請「強仔」之人通關後放置在「美人蕉」商店之倉
    庫內，而非委託「ANDY」攜帶入境；又被告乙○○之姪子「
    ANDY」，中文姓名為陳汝謀，其係香港地區人民，於95年10
    月27日始入境臺灣地區，亦有陳汝謀護照及入出國日期證明
    書影本等資料附卷可憑（見本院卷），故起訴書犯罪事實認
    該次菸品係「ANDY」攜帶入境云云，尚有誤會。檢察官此部
    分上訴意旨聲請傳喚「ANDY」到庭作證，證明被告丙○○於
    該次通關時有要求海關人員加速放行之事實，本院認該證人
    與待證事實無重要關係，故無傳喚之必要，併此敘明。
  (三)又關於上開95年10月26日犯行部分，被告丙○○當日雖確有
    勤務，業如上述，但其自始於調詢時即否認有向海關人員打
    招呼，請其放行之事實（見偵一卷第171 頁反面），而觀諸
    前揭95年10月26日19時2 分之電話通話譯文內容，亦未發現
    被告丙○○於當次3 袋香菸出關時，有何與海關人員打招呼
    要求加速放行之情事。被告乙○○於檢察官偵訊時亦結證稱
    ：該3 袋香菸丙○○如何跟海關人員講讓他們帶出去，伊不
    清楚等語（見偵一卷第185 頁），故檢察官起訴此部分起訴
    之證據，尚乏積極證據足資證明被告丙○○有公訴意旨所指
    要求海關人員加速放行之行為。再觀諸被告丙○○與鍾志強
    於95年10月26日22時31分之電話通話內容，被告丙○○當時
    疑係要求鍾志強透過當時即將通關入境之旅行團團員將菸品
    攜帶通關入境，此亦有該通話內容譯文附卷可稽（見偵一卷
    第52頁反面），則被告丙○○上開所辯：係託旅行團團員分
    散攜帶入境，每人攜帶之香菸應未超過限額，伊無庸向海關
    人員關說等語，尚非全不能採信。
  (四)再關於95年12月8 日被告甲○○夾帶30條香煙入境出關部分
    ，被告丙○○於96年5 月17日調詢中自白：95年12月8 日甲○○與太太返國自高雄機場入境，伊事先委託甲○○返國時
    為其他航警帶幾條香菸，至於乙○○有無委託甲○○帶香菸
    伊不清楚，伊於甲○○夫婦通過海關查驗線時，有驅前向當
    班海關人員打聲招呼，表示是航警同事返國，加速放行過關
    等語（見偵一卷第169 頁反面）。惟被告丙○○於同日檢察
    官偵訊時，即改稱：伊於95年12月8 日並未委託甲○○返國
    時帶菸進來，伊只是於值班時有看到甲○○返國通關，有跟
    他打招呼云云（見偵一卷第189 頁），並於原審審理時結證
    稱：95年12月8 日甲○○所帶的30條香菸，不知是誰要的，
    伊當日有看到海關人員檢查甲○○夫婦的行李，甲○○離開
    後，海關人員問伊那兩個人是誰，伊才說是同事，伊並沒有
    向海關人員打招呼，是甲○○夫婦進來後，在行李轉盤處等
    行李，有與同事聊天，海關人員很近有看到云云（見原審卷
    第147 、103 頁）。而被告甲○○於原審審理中雖亦證稱：
    伊通關時，丙○○在監控行李轉盤，並未向海關人員打招呼
    ，亦未與伊打招呼，伊僅在行李轉盤處有與丙○○聊天云云
    （見原審卷第152 頁）。然甲○○於調詢時，經調查人員提
    示其於95年12月8 日20時23分與丙○○2 人間之電話通話內
    容後供稱：此次伊係前往馬來西亞旅遊，於12月8 日晚返抵
    高雄入境，因伊與太太隨身共攜帶有3 袋免稅香菸（約30餘
    條），除伊本身向海關人員打點外，伊並通知負有安檢責任
    之丙○○，請他代為關照，避免遭查緝等語（見偵一卷第12
    1 頁）；其再於檢察官偵訊時具結證稱：「（通關時配合海
    關人員查驗的航警人員是誰？）丙○○，我要入境時有看到
    丙○○。」、「（當時丙○○有沒有跟你或海關人員說什麼
    ？）他有打招呼。」等語（見偵一卷第139 頁），故甲○○
    上開於調詢及偵訊時之陳述，與被告丙○○於調詢時之供述
    相符。再參諸於95年12月8 日甲○○返國入境前，被告乙○○於當日8 時37分許，有與被告丙○○電話聯絡確認丙○○
    值勤之時間；被告甲○○於同日20時23分許，亦有與被告丙○○電話聯絡確認丙○○上班之時間等情，此分別有該2通
    電話通話內容譯文附卷可稽（見偵一卷第65頁及65頁背面）
    ，應可認定被告丙○○與甲○○2 人上開相符之陳述，應可
    採信，即被告甲○○於95年12月8 日返國入境通關時，被告
    丙○○確有與負責查驗通關之海關人員打招呼，且其等主觀
    上應係認為此舉有利於被告甲○○順利通關入境之事實應堪
    認定，故被告丙○○事後否認與海關人員打招呼之事實，及
    被告甲○○於原審時稱：被告丙○○未向海關人員打招呼云
    云，均洵屬避就之詞，無足採信。
  (五)惟查，被告丙○○雖係航警局高雄分局之機場安檢警員，然
    與海關人員分屬不同單位，職責亦不相同，並無職務上監督
    關係，且原則上旅客通關檢查係由海關負責，僅旅客托運行
    李經會同以Ｘ光儀器檢查發現可疑，或在入境室執勤之航警
    局安檢人員認為旅客及其行李有施檢之必要時，由海關人員
    會同航警局人員檢查，此有財政部高雄關稅局97年5 月27日
    高普機字第0971009626號函在卷可按（見原審卷第170 、17
    1 頁）。又依常情，海關人員於執行旅客通關查核時，並非
    對每位旅客均實施開箱檢查，旅客若將超逾限額之菸、酒藏
    放在行李箱內攜帶通關入境，海關人員於未開箱檢查前，亦
    不能發現；而海關人員執行該項職務時，與被告丙○○所負
    責之安全檢查業務間，依上開函文，又無互相監督或隸屬關
    係，但因二者執行職務之場所相近，依常情可能互相認識，
    而互相認識之人見面彼此打招呼，屬人之常情，則被告丙○○當時若有向海關人員打招呼之行為，海關人員是否即因此
    而未對被告甲○○實施開箱檢查？尚有未明。則被告丙○○
    於被告甲○○攜帶上開超逾限額之菸品通關時，縱其主觀上
    係基於使海關人員加速放行之意而為打招呼之行為，但當時
    執行查核職務之海關人員是否即係因被告丙○○之打招呼，
    致使對被告甲○○未為開箱檢查，而使之加速通關，即非無
    疑，此部分若無積極證據證明，即難認二者間有相當因果關
    係。亦即民眾自國外返國入境通關，由綠線通關者，海關人
    員係採抽驗方式為行李之檢驗，並非每件行李均須查驗，則
    該海關人員是否因被告丙○○向其打招呼，因而對被告甲○○之行李未加查驗而放行，仍須有積極證據以資證明。而此
    次被告甲○○通關時，海關人員仍抽驗其中一個行李等情，
    業經甲○○於檢察官偵訊時具結證稱在卷（見偵一卷第139
    頁），若其所證可以採信，而此部分公訴人又未舉出積極證
    據以資證明海關人員係因被告丙○○打招呼之行為，因而放
    行，自難認被告甲○○攜帶之香菸得以未遭查驗而順利通關
    之獲利結果，與被告丙○○打招呼之行為有相當因果關係。
    從而，檢察官所提出之證據，尚不能使本院確認被告丙○○
    之行為已構成貪污治罪條例第6 條第1 項第5 款之圖利罪，
    而仍有合理之懷疑存在。
  (五)綜上所述，被告丙○○既未成立圖利罪，被告甲○○及乙○○自亦無從與之共犯此罪。且依公訴事實所指，被告甲○○
    及乙○○乃被圖利之對象，亦無從成立圖利罪之共同正犯（
    見最高法院94年度台上字第6008號判決意旨參照）。
  (六)另公訴意旨所指被告3 人共同攜帶逾規定數量之香煙通關入
    境，涉犯菸酒管理法第46條之輸入私菸罪嫌部分，經查，本
    件攜帶通關入境之之香菸均係購自高雄國際機場內之免稅商
    店，而由在該等免稅商店之被告乙○○予以裝袋等情，業經
    被告乙○○於檢察官偵查中自白及證述明白（見偵一卷第18
    4 頁），而被告甲○○於95年12月8 日攜帶入境之香煙30條
    係在機場免稅商店向被告乙○○取得等情，亦經被告甲○○
    於檢察官偵訊中證稱明白（見偵一卷第139 頁），本件公訴
    意旨所稱攜帶通關入境之香菸均係購自高雄國際機場內之免
    稅商店之事實，固堪認定。惟按菸酒管理法第46條所謂之「
    輸入」，係指自國外將私菸或私酒運輸進入我國領土或領海
    者而言，業如上述，本件攜帶通關入境之香煙，既均係在我
    國境內高雄國際機場之免稅商店內購得，即無自我國領或領
    海之國外輸入事實，自無從成立菸酒管理法第46條之輸入私
    煙罪。縱使入境旅客在免稅商店購買超量之菸、酒而攜帶通
    關，依入境旅客攜帶行李物品報驗稅放辦法，仍需課徵進口
    稅，即需按海關進口稅則規定徵稅始能入境，但自免稅商店
    攜帶超量未應稅之菸酒通關入境，既與上開菸酒管理法第46
    條所規定之「輸入」定義不符，自仍不能以該法之刑罰相繩
    ，故檢察官此部分之上訴理由，尚不能採，亦併此敘明。
  (七)至於檢察官所提出之證人周月娥、連足女、蘇秋月及洪俊義
    等人之陳述，雖能證明被告丙○○及乙○○2 人有向渠等人
    販售菸品之事實，但仍不能證明被告等人即有上開犯行，亦
    併此敘明。
五、綜上所述，公訴人所提出之證據，尚未達足以使一般人確信
    被告3 人有公訴意旨所指共同圖利及輸入私菸等犯罪事實，
    仍有合理之懷疑存在，依上開說明，本院認尚難為被告3 人
    有罪之認定，其犯罪尚屬不能證明。
六、原審因而為被告3 人無罪之判決，核無不合。檢察官上訴意
    旨，執上開情詞而指摘原判決不當，為無理由，應予駁回。
據上論結，應依刑事訴訟法第368條，判決如主文。
本案經檢察官林敏惠到庭執行職務。
中    華    民    國    97    年    12    月    3     日
                  刑事第七庭    審判長法  官 莊飛宗
                                      法  官 孫啟強
                                      法  官 邱明弘
以上正本證明與原本無異。
如不服本判決應於收受本判決後10日內向本院提出上訴書狀，其
未敘述上訴理由者，並得於提起上訴後10日內向本院補提理由書
狀（均須按他造當事人之人數附繕本）「切勿逕送上級法院」。
中    華    民    國    97    年    12    月    3     日
                                      書記官 曾允志


司法院資訊處製作；財團法人民間司法改革基金會備份。
